# 请教陈版及各位前辈：关于系统集成业务的收入确认时点

提问人：yl8229880 时间：2022-03-28 11:39:56
请教陈版及各位前辈：关于系统集成业务的收入确认时点问题
公司业务为系统集成业务，不定期会与甲方进行价款结算和开票回款，确认收入根据新收入准则在完工验收后一次确认收入较为恰当。
请问陈版及各位前辈：不能根据发票确认收入，那么在开票的时候如何进行账务处理？

回答人：chenyiwei
因为此时开票不作为确认收入依据，收入需在完工时一次性确认，故在开票时：
借：应收账款，贷：合同负债，贷：应交税费——应交增值税（销项税额）。
报表列报时将上述应收账款和合同负债相抵后列报，即在款项尚未收到时，报表上的应收账款仅相当于发票上的税额。

提问人：wx_5dd4c145205c 时间：2022-04-26 23:29:38
陈版主您好！我想再请教一下，若存在上述情况，这块应收账款考虑ECL时，是应当按照抵消前的应收账款考虑？还是抵消后的应收账款（仅含税金考虑）还是因为为确认收入，不考虑？非常感谢！

回答人：chenyiwei
如果合同中约定：如果客户不按时支付预付款，则本企业也就没有向其后续提供商品或服务的义务，则可以将应收账款和合同负债两者相抵后，按净额测算ECL。